# 请问陈版，新设的母公司同一控制合并一家已经存在的公司该如何处理？

提问人：这盘棋很大 时间：2015-08-11 10:39:53
陈版，实务里遇到一个问题。2014.12.31审计时，集团的公司分成四级，分别是母公司A、 1 级子公司B、 2 级子公司C、 3 级子公司D。 母公司A原本有一家 1 级子公司E， 2013 年 3 月，E公司新设分立成立了子公司C，原E公司的子公司D则划拨到C公司名下，之后又将C公司划拨到B公司名下。因此C公司合并D公司，B公司合并C公司都应该属于同一控制下企业合并。 但由于C公司成立时间晚于B公司和D公司，根据准则解释 6 号：“合并方的财务报表比较数据追溯调整的期间应不早于双方处于最终控制方的控制之下孰晚的时间。” 因此，我们对B公司和C公司的合并报表都只追溯到 2013 年 3 月，请问我们这样处理是否正确？ 此外，由于B公司发债的缘故需要三年的报告，券商认为 2012 年报告不具可比性，要求追溯到 2012 年，请问这种在 2 级子公司成立之前就存在 3 及子公司的情况时，B公司 2012 年合并报表需要合并 3 级子公司D吗？

回答人：chenyiwei
在编制B和C的法定合并报表时，即对C的合并报表追溯到 2013 年 3 月，不追溯到更早期间。 但对B的合并报表，因为B、D此前已经成立，因此可以追溯到两公司成立日中的较晚日期（这里不一定要考虑中间层公司C的成立日期）。如果B和D公司在 2012 年初之前已经成立，则按B、D编制前期合并报表的调整数据并追溯 2012 年还是可行的。